【裁判字號】    99,訴,872
【裁判日期】    990423
【裁判案由】    毒品危害防制條例
【裁判全文】
臺灣臺中地方法院刑事判決               99年度訴字第872號
公  訴  人  臺灣臺中地方法院檢察署檢察官
被      告  甲○○
上列被告因違反毒品危害防制條例案件，經檢察官提起公訴（99
年度毒偵字第294號），經本院合議庭裁定由受命法官獨任進行
簡式審判程序審理，判決如下：
    主    文
甲○○施用第一級毒品，處有期徒刑壹年，扣案之第一級毒品海
洛因參包（驗餘淨重為肆拾柒點陸肆公克，包裝重貳點壹參公克
）沒收銷燬之，扣案之分裝管壹支沒收；又施用第二級毒品，處
有期徒刑伍月，扣案之第二級毒品甲基安非他命壹包（含袋重貳
拾柒點壹陸公克）沒收銷燬之，扣案之玻璃球壹個沒收。應執行
有期徒刑壹年參月，扣案之第一級毒品海洛因參包（驗餘淨重為
肆拾柒點陸肆公克，包裝重貳點壹參公克）、第二級毒品甲基安
非他命壹包（含袋重貳拾柒點壹陸公克）沒收銷燬之，扣案之分
裝管壹支、玻璃球壹個均沒收。
    犯罪事實及理由
一、犯罪事實：甲○○前於民國95年間，因施用毒品案件，經本
    院以95年度毒聲字第743號裁定觀察、勒戒後，認有繼續施
    用傾向，再依本院95年度毒聲字第969號裁定令入戒治處所
    施以強制戒治，於96年6月15日強制戒執行完畢釋放，並經
    臺灣臺中地方法院檢察署檢察官以96年度戒毒偵字第139號
    不起訴處分確定。詎仍不知悔改，於上開強制戒治執行完畢
    釋放後5年內，基於施用第一級毒品海洛因之犯意，於99年1
    月8日16時許，在臺中市○○路路旁之車上，以將第一級毒
    品海洛因摻入香菸內點燃吸用之方式，施用第一級毒品海洛
    因1次。另基於施用第二級毒品甲基安非他命之犯意，於99
    年1月7日、8日之某時，在臺中縣豐原市某路旁之車上，以
    將第二級毒品甲基安非他命置入玻璃球內燒烤吸食其煙霧之
    方式，施用第二級毒品甲基安非他命1次。嗣為警於99年1月
    8日17時30分許，在臺中縣潭子鄉○○路43巷口攔查，甲○
    ○見狀駕車逃逸，於同日18時許，為警在臺中市北屯區舊社
    巷41號前查獲，並扣得第一級毒品海洛因3包（驗餘淨重為
    47.64公克，包裝重2.13公克）、第二級毒品甲基安非他命
    1包（含袋重27.16公克）、甲○○所有供其施用海洛因之分
    裝管1支、供施用甲基安非他命之玻璃球1個。
二、證據名稱：
(一)、被告甲○○於偵查中及本院審理時之自白。
(二)、中山醫學大學附設醫院檢驗科藥物檢測中心尿液檢驗報告、
    法務部調查局濫用藥物實驗室99年2月12日調科壹字第09923
    003510號鑑定書、內政部警政署刑事警察局99年2月3日刑鑑
    字第0990012562號鑑定書各1張。
(三)、扣案之第一級海洛因3包（驗餘淨重為47.64公克，包裝重2.
    13公克）、第二級毒品甲基安非他命1包（含袋重27.16公克
    ）、分裝管1支、玻璃球1個可稽。
(四)、臺灣高等法院被告前案紀錄表（被告之素行及累犯之認定）
    。
三、論罪科刑部分：
(一)、查海洛因、甲基安非他命分別係毒品危害防制條例第2條第2
    項第1、2款所規定之第一、二級毒品，核被告甲○○所為，
    係犯同條例第10條第1、2項之施用第一、二級毒品罪。其持
    有第一、二級毒品海洛因、甲基安非他命之行為，意在供己
    施用，故其施用前後持有之低度行為，應為施用之高度行為
    所吸收，均不另論罪。
(二)、爰審酌被告曾因施用毒品犯行，經施以觀察、勒戒及強制戒
    治執行完畢，竟猶不知戒絕，再施用毒品不輟，無視於毒品
    對於自身健康之戕害及國家對於杜絕毒品犯罪之禁令，惡性
    非輕，惟念其犯後始終坦認犯行，態度尚佳，及施用毒品之
    人亦屬「病人」，並其本次遭查獲施用毒品之次數、查獲後
    尿液檢驗之毒品濃度等一切情狀，各量處如主文所示之刑，
    並定應執行刑，以示懲儆。
(四)、扣案之第一級毒品海洛因3包（驗餘淨重為47.64公克，包裝
    重2.13公克）、第二級毒品甲基安非他命1包（含袋重27.16
    公克），為毒品危害防制條例第2條第2項第1、2款規定之第
    一、二級毒品，不論屬於犯人與否，應依毒品危害防制條例
    第18條第1項前段規定沒收銷燬之；又扣案之分裝管1支，係
    被告所有供施用第一級毒品海洛因所用之物；扣案之玻璃球
    1個，係被告所有供施用第二級毒品甲基安非他命所用之物
    ，業經被告供明在卷，應依刑法第38條第1項第2款之規定宣
    告沒收。
據上論斷，依刑事訴訟法第273條之1第1項、第299條第1項前段
、第310條之2，毒品危害防制條例第10條第1項、第2項、第18條
第1項前段，刑法第11條、第51條第5款、第38條第1項第2款，判
決如主文。
中    華    民    國    99    年    4     月    23    日
                        臺灣臺中地方法院刑事第十六庭
                            法  官  劉麗瑛
以上正本證明與原本無異。
如不服本判決應於收受判決後10日內向本院提出上訴書狀，並應
敘述具體理由；其未敘述上訴理由者，應於上訴期間屆滿後20日
內向本院補提理由書（均須按他造當事人之人數附繕本）「切勿
逕送上級法院」。
                             書記官  王玟
中    華    民    國    99    年    4     月    23    日
附錄論罪科刑法條
毒品危害防制條例第10條
施用第一級毒品者，處 6 月以上 5 年以下有期徒刑。
施用第二級毒品者，處 3 年以下有期徒刑。

司法院資訊處製作；財團法人民間司法改革基金會備份。
